【裁判字號】    98,小上,19
【裁判日期】    980930
【裁判案由】    給付買賣價金等
【裁判全文】
臺灣彰化地方法院民事裁定  98年度小上字第19號
上  訴  人  恒拓建設股份有限公司
即被上訴人
法定代理人  乙○○
被上訴人    甲○○
即上訴人
當事人間請求給付買賣價金事件，上訴人對於中華民國98年6 月
3日本院彰化簡易庭98年度彰小字第107號第一審小額民事判決均
提起上訴，本院裁定如下：
    主  文
上訴駁回。
第二審訴訟費用各新台幣壹仟伍佰元各由上訴人負擔。
    理  由
一、按對於小額程序之第一審裁判上訴，非以其違背法令為理由
    ，不得為之；至其上訴狀應記載上訴理由，表明下列各款事
    項：一原判決所違背之法令及其具體內容，二依訴訟資料可
    認為原判決有違背法令之具體事實，民事訴訟法第436 條之
    24第2 項、第436 條之25分別定有明文。又依同法第436 條
    之32第2 項準用第468 條及第469 條第1 款至第5 款規定，
    判決不適用法規或適用不當者，為違背法令，其中判決有同
    法第469 條第1 款至第5 款情形之一者，為當然違背法令。
    是當事人於小額訴訟程序提起上訴，如依民事訴訟法第468
    條規定，以第一審判決有不適用法規或適用法規不當為理由
    時，其上訴狀或理由書應有具體之指摘，並揭示該法規之條
    項或其內容；若係成文法以外之法則，應揭示該法則之旨趣
    ；倘為司法院解釋、或最高法院之判例，則應揭示該判解之
    字號或其內容。如以民事訴訟法第469 條第1 款至第5 款情
    形為理由時，其上訴狀或理由書，應揭示合於該條款之事實
    。上訴狀或理由書如未依此項方法表明者，即難認為已對第
    一審判決之違背法令有具體之指摘，其上訴自難認為合法。
二、本件上訴人恒拓建設股份有限公司上訴意旨略以：被上訴人
    所提民國（下同）93 年2月28日支付預約訂金新台幣（下同
    ）5萬元，已於93年3 月3日簽訂正式買賣合約書時轉為簽約
    之訂金，又被上訴人同日另支付合庫黎明分行支票面額10萬
    元作為簽約金，上訴人於收受上述款項後分別開立土地款5
    萬元之收據與房屋款9萬元之發票予被上訴人。然被上訴人
    聲稱溢繳5萬元，係預約單之訂金5萬元與正式合約書之訂金
    5萬元，同一筆金額重複計算所致，此乃被上訴人故意重複
    計算，藉以推託遲延繳款及交屋云云。
三、本件上訴人甲○○上訴意旨則略以：恒拓建設股份有限公司
    所提代書費及契稅23023元，與伊於96年1月18日所繳交之
    23101元屬於同一款項，伊溢繳2萬元，扣除火災保險費2559
    元後，恒拓建設股份有限公司應退還伊17441元等語。
四、本院綜觀上訴人恒拓建設股份有限公司所執之上訴理由，僅
    略稱被上訴人溢繳部分之金額係其故意重複計算所致等語，
    另上訴人甲○○則略以：恒拓建設股份有限公司所提代書費
    及契稅23023元，與伊於96年1月18日所繳交之23101元屬於
    同一款項，伊溢繳2萬元，扣除火災保險費2559 元後，恒拓
    建設股份有限公司應退還伊17441元云云。經核均係對原審
    證據取捨、事實認定之職權行使指摘不當，惟上訴意旨並未
    指出原判決依何訴訟資料有合於違背法令之具體事實，不僅
    未具體說明原審判決有何不適用法規或適用法規不當之情形
    外，亦未揭示該法規之條項或其內容及合於民事訴訟法第
    469 條所列各款之事實，難認對原審判決有如何違背法令情
    事已為具體之指摘，揆諸前揭說明，自不得謂已合法表明上
    訴理由。從而，本件上訴均不合程式，為不合法，俱應予駁
    回。
五、訴訟費用之負擔：本件上訴裁判費各為1,500元，應由上訴
    人分別各自負擔，爰確定如主文第二項所載。
六、據上論結，本件上訴為不合法，依民事訴訟法第436條之32
    第1項、第2項、第444條第1項前段、第95條、第78條、第
    436條之19第1項，裁定如主文。
中    華    民    國    98    年    9    月    30    日
                  民事第一庭審判長法  官  康弼周
                                  法  官  黃倩玲
                                  法  官  施坤樹
以上正本係照原本作成。
本件不得抗告。
中    華    民    國    98    年    10    月    1    日
                                  書記官  施嘉玫


司法院資訊處製作；財團法人民間司法改革基金會備份。
